臺灣臺中地方法院刑事判決　　　　　　　　　　　　九十一年度易字第一四九六號
　　公　訴　人　臺灣臺中地方法院檢察署檢察官
　　被　　　告　乙○○
右列被告因妨害名譽案件，經檢察官聲請簡易判決處刑（九十一年度偵字第二二三號
），本院豐原簡易庭認不得逕以簡易判決處刑，移由本院刑事庭依通常程序審理，本
院判決如左：
    主  文
乙○○公然侮辱人，處罰金伍佰元，如易服勞役，以佰元折算壹日。
    事  實
一、乙○○因不知甲○○之夫吳德隆與甲○○簽立離婚協議書後，並未辦妥離婚登記
    手續，而於民國九十年六月間與吳德隆發生性關係，遭甲○○裝設攝影機拍攝查
    覺，甲○○除對乙○○、吳德隆提起妨害家庭告訴（乙○○部分經臺灣高等法院
    臺中分院判決無罪確定），並時常前往乙○○位在臺中縣大里市○○路二四巷八
    五號之住處吵鬧。於同年八月二十四日二十一時許，甲○○因吳德隆責備其又打
    電話騷擾乙○○，乃前往乙○○前開住處欲與之對質，二人即在乙○○前開住處
  前發生爭吵，甲○○並報警處理。嗣經員警到場處理並詢問二人關係，甲○○答
    稱：「她跟我先生上床，被我抓到」時，乙○○竟憤而基於侮辱之犯意，在前開
    住處門前不特定人得共見共聞之公然場合，以「抓什麼抓，你抓到雞巴」等粗鄙
    穢語回應，侮辱甲○○。
二、案經甲○○訴由臺灣臺中地方法院檢察署檢察官聲請簡易判決處刑。
    理  由
一、訊據被告乙○○固坦承有於右揭時、地就告訴人詹素珍所稱：「她跟我先生上床
    ，被我抓到」等語，回以「抓什麼抓，你抓到雞巴」等語，惟矢口否認有何公然
    侮辱之犯行，辯稱：告訴人先生明明在她家，卻藉機到伊住處鬧，吵到隔壁鄰居
    ，挑起我的怒火，才於告訴人表示被她抓到時，反問她抓到什麼，並沒有指誰，
    也沒有罵她。告訴人提出之錄音帶是遭告訴人剪接而成的云云。經查：
（一）右揭事實，業據告訴人指訴歷歷，而告訴人於右揭時、地前往被告住處吵鬧一
      節，復經被告母親廖金葉、被告弟弟詹景文於警訊時證述明確。另經本院當庭
      勘驗告訴人於事發當時錄製並於偵查程序中提出之錄音帶，被告亦確實有於右
      揭時、地，告訴人回答到場處理之員警問話，表示：「她跟我先生上床，被我
      抓到」時，回以「抓什麼抓，你抓到雞巴」等語等情，有勘驗筆錄在卷可稽。
      被告雖認該捲錄音帶係遭告訴人剪接，且經當庭播放結果，該捲錄音帶於錄音
      過程中確實有中斷之情形，然被告及告訴人對於該捲錄音帶內確係渠等之聲音
      ，錄音內容亦與當日發生經過相符等節，均無異議，且自到場處理之員警詢問
      二人是何關係，告訴人答稱：「她跟我先生上床，被我抓到」，被告回以「抓
      什麼抓，你抓到雞巴」起，至員警處理完畢止，錄音帶並無切斷剪接之情形，
      亦經本院播放勘驗無誤。則該捲錄音帶雖非自告訴人到達被告家後即始終錄音
      ，但就員警到場處理後，被告有向告訴人回稱上開粗鄙穢語之過程，既有完整
      錄音，自難認該捲錄音帶有何不可採用之事由。
（二）被告復自承其係在員警詢問其與告訴人二人係何關係，於告訴人答稱：「她跟
      我先生上床，被我抓到」時，反問「抓什麼抓，你抓到雞巴」等語，可知被告
      為上開粗鄙穢語時，確係針對告訴人而為，應無疑義。按「雞巴」一詞，係一
      般人用來辱罵他人使人難堪之粗鄙詞句，被告辯稱並未指明道姓，亦未罵告訴
      人云云，委無足取。
（三）又查，被告在自家住處門前以前述粗鄙穢語侮辱告訴人，該處所既係公眾得自
      由行走之地方，自屬不特定人得共見共聞之場合，而達公然之程度。
（四）綜上所陳，被告所辯各節，尚不可採。從而，本件事證明確，被告右開犯行，
      堪以認定。
二、核被告所為，係犯刑法第三百零九條第一項之公然侮辱罪。爰審酌被告並無任何
    前科，素行良好，有臺灣高等法院被告全國前案紀錄表、臺灣臺中地方法院檢察
    署刑案資料查註紀錄表可考，其因告訴人屢次到住處吵鬧，影響個人及鄰居居家
    安寧，因一時氣憤始出穢言，所用詞句雖令告訴人難堪，但僅回應一句「你抓到
    雞巴」，對告訴人名譽所造成之損害輕微，且被告亦有質問告訴人抓到什麼之意
    ，動機、目的非在任意謾罵，犯罪手段又屬平和等一切情狀，量處如主文所示之
    刑，並諭知易服勞役之折算標準。
據上論斷，應依刑事訴訟法第四百五十二條、第二百九十九條第一項前段，刑法第三
百零九條第一項、第四十二條第二項，罰金罰鍰提高標準條例第一條前段、第二條，
判決如主文。
中      華      民      國      九十一      年    十    月    二十三    日
                                臺灣臺中地方法院刑事第二庭
                                    法  官莊  嘉  蕙
右正本證明與原本無異。
如不服本判決，應於送達後十日內向本院提出上訴狀 （須附繕本） ，上訴於台灣高等
法院台中分院。
                                    書記官
中      華      民      國      九十一      年    十    月    二十三    日
附錄論罪科刑法條
中華民國刑法第三百零九條第一項
公然侮辱人者，處拘役或三百元以下罰金。
